臺灣高等法院民事裁定
111年度抗字第1004號
抗  告  人  林玉    
上列抗告人因與相對人潘弘哲間請求損害賠償事件，聲請訴訟救
助，對於中華民國111年7月11日臺灣臺北地方法院111年度救字
第2161號裁定，提起抗告，本院裁定如下：
    主  文
原裁定廢棄。
本件准予訴訟救助。
抗告訴訟費用由相對人負擔。
    理  由
一、抗告人聲請及抗告意旨略以：伊年齡已60歲，並為低收入戶
    ，名下無財產，健康不佳而無法工作，且需服用多種藥物，
    因此生活困頓，收入不足以維持生活，實無力負擔一審裁判
    費新臺幣5,840元，伊對相對人提起111年度訴字第2937號請
    求損害賠償事件（下稱本案事件），現已通過財團法人法律
    扶助基金會台北分會（下稱法扶台北分會）之法律扶助。原
    裁定駁回伊訴訟救助之聲請，尚有未洽，爰依法提起抗告，
    聲明廢棄原裁定，並准予訴訟救助。
二、按當事人無資力支出訴訟費用者，法院應依聲請，以裁定准
    予訴訟救助，民事訴訟法第107條第1項本文定有明文。又經
    法扶基金會分會准許法律扶助之無資力者，其於訴訟或非訟
    程序中，向法院聲請訴訟救助時，除顯無理由者外，應准予
    訴訟救助，不受民事訴訟法第108條規定之限制，法律扶助
    法第63條定有明文。參諸法律扶助法第63條之立法理由，鑑
    於民事訴訟之訴訟救助亦以無資力為前提，而法律扶助之申
    請人，既符合法律扶助法所定無資力之要件，而經分會准許
    法律扶助，其再向法院聲請訴訟救助時，法院就其有無資力
    ，允宜無庸再審查，以簡省行政成本，並強化訴訟救助之功
    能。　　
三、查抗告人主張其對相對人所提起本案事件，因無資力繳納裁
    判費，已向法扶台北分會申請法律扶助並准予扶助等語，業
    提出臺北市大安區低收入戶證明書、臺北榮民總醫院診斷證
    明書、全國財產稅總歸戶財產查詢清單、110年度綜合所得
    稅各類所得資料清單、富邦人壽保險股份有限公司理賠部函
    文及保單明細、南山人壽保險股份有限公司保單資料明細一
    覽表、保單借款/保險費墊繳本息明細表、借還款明細、國
    泰人壽保險股份有限公司保單明細等件為證（見原法院卷第
    15至23頁，本院卷第21至37頁）。經本院向法扶臺北分會查
    詢審查結果，該會審認抗告人資力符合扶助之標準而准予扶
    助等情，有審查表、審查決定通知書、變動之審查表等件可
    稽（見本院卷第77至86頁)。又本件訴訟核屬損害賠償事件
    ，抗告人是否因相對人之舉受有傷害，尚須經法院調查及辯
    論，始知悉裁判結果，有民事起訴暨調查證據聲請狀、臺北
    市立聯合醫院（和平院區）診斷證明書、民事變更訴之聲明
    狀可按（見本院卷第87至123頁），尚難認抗告人顯無勝訴
    之望。是抗告人主張其無資力支出訴訟費用，聲請訴訟救助
    ，應予准許。
四、綜上所述，抗告人聲請訴訟救助，核無不合，應予准許。原
    裁定駁回抗告人訴訟救助之聲請，尚有未洽。抗告意旨指摘
    原裁定不當，聲明廢棄，為有理由，爰由本院將原裁定廢棄
    ，並裁定如主文第2項所示。
五、據上論結，本件抗告為有理由，爰裁定如主文。　　
中　　華　　民　　國　　111 　年　　8 　　月　　19　　日
                  民事第六庭    
                      審判長法  官  周美雲
                            法  官  古振暉
                            法  官  江春瑩
正本係照原本作成。
不得再抗告。
中　　華　　民　　國　　111 　年　　8 　　月　　19　　日

  　　　　　　　　　　　　　書記官  學妍伶